臺灣高等法院刑事判決　　　　　　　　100年度上訴字第218號
上　訴　人
即　被　告　陳韻名
選任辯護人　許華雄律師
上列上訴人因妨害性自主等案件，不服臺灣臺北地方法院99年度
訴字第1588號，中華民國99年12月24日第一審判決（起訴案號：
臺灣臺北地方法院檢察署99年度偵字第20831號），提起上訴，
本院判決如下：
    主  文
上訴駁回。                                                                
    事  實
一、陳韻名於民國99年2月上旬某日，在網路「豆豆聊天室」認
    識代號00000000號女子（民國85年7月間出生，真實姓名及
    年籍詳卷，下稱A女），並互換雅虎奇摩即時通帳號，雙方
    以即時通聯絡，並由陳韻名邀約A女於99年2月13日上午10時
    許至其工作之便利商店內見面，雙方碰面後，陳韻名即偕同
    A女步行前往臺北市○○○路○段305號7樓香榭峇里HOTEL，
    詎陳韻名已預見A女可能為未滿14歲之女子，竟不違背其本
    意，仍基於與之為性交之犯意，於同日上午11時至下午1時
    許，在上開飯店房間內，於不違背A女意願下，以其陰莖插
    入A女陰道之方式，接續對A女為性交行為2次。嗣於同日下
    午15時許，陳韻名與A女搭乘捷運到臺北車站，由A女自己返
    家。
二、案經A女及其母代號00000000-B訴由臺北縣政府(現改制為新
    北市政府)警察局瑞芳分局報請臺灣臺北地方法院檢察署檢
    察官偵查起訴。
    理  由  
壹、程序方面：
一、本院審理範圍：
    被告陳韻名同案另被訴於99年7月5日晚間恐嚇A女犯行部分
    ，業據原審判處被告拘役30日，並諭知易科罰金之折算標準
    ，被告上訴後，於100年3月17日本院審理時撤回該部分之上
    訴，此有被告當庭書立撤回狀在卷（本院卷第81頁）可按，
    其上開犯行已告確定，不在本院審理之範圍。
二、證據能力：
    按被告以外之人於審判外之言詞或書面陳述，除法律有規定
    者外，不得作為證據；被告以外之人於審判外之陳述，雖不
    符合同法第159條之1至第159條之4之規定，但經當事人於審
    判程序同意作為證據，法院審酌該言詞陳述或書面陳述作成
    時之情況，認為適當者，亦得為證據。當事人、代理人或辯
    護人於法院調查證據時，知有第159條第1項不得為證據之情
    形，而未於言詞辯論終結前聲明異議者，視為有前項之同意
    ，刑事訴訟法第159條第1項、第159條之5分別定有明文。經
    查：
  (一)被害人A女於警詢時就被告對其性侵害事實所為之陳述，屬
    被告以外之人於審判外之言詞陳述，被告之辯護人否認其證
    據能力，依上開規定，自不得作為證據。
  (二)證人A女於偵查中未滿16歲，有其年籍資料附卷可稽，依刑
    事訴訟法第186條第1項之規定，本不得於其作證時，令其具
    結，其未經具結，自無同法第158條之3之適用。而觀諸證人
    A女於檢察官偵查時之供述，其對檢察官之問題均能為連續
    陳述，且供述其與被告性交之經過等節，均係其等親身經歷
    ，亦無受到脅迫、誘導等不正取供之情形，本院衡酌該A女
    筆錄作成之外部狀況為整體考量，並無顯不可信之情況存在
    ，是證人於檢察官偵查時之證述，自有證據能力。
  (三)至本判決所引用之其餘被告以外之人於審判外之言詞或書面
    陳述，本件當事人及辯護人均未爭執其證據能力（被告及其
    辯護人僅爭執A女供述之證明力，非爭執證據能力，其餘均
    不爭執，本院卷第78至79頁），且於言詞辯論終結前亦未聲
    明異議，本院審酌各該證據作成時之情況，尚查無違法不當
    及證明力顯然過低之瑕疵，認以之作為證據應屬適當，揆諸
    前揭規定，自得作為證據。
貳、實體部分：
一、訊據被告陳韻名坦承有於上揭時、地，於不違背A女意願之
    情形下，以其陰莖插入A女陰道之方式，與A女發生性交行為
    2次。惟矢口否認其於性交前，明知A女未滿14歲，並辯稱：
    A女關係複雜，有蓄意誣指之動機；其於原審對A女之審判筆
    錄有意見，非原判決所謂沒意見；須再調查被告是否明知A
    女未滿14歲云云。經查：
  (一)被告坦承於上揭時地於不違背A女意願之情形下與A女為性交
    行為2次等情，核與A女於偵查（偵卷第19頁）、原審審理時
    指訴曾與被告性交2次之情節相符，應堪信為真實。至A女雖
    於偵查時指訴係遭被告強暴脅迫而性侵得逞云云，因查無A
    女具體受強暴脅迫之證據（如受傷等），且A女亦不否認曾
    於同日性交行為後與被告共同至捷運站，無法認定A女係遭
    強制性侵，業經檢察官敘明不另為不起訴處分在案，雖A女
    該遭強暴脅迫之供述或有誇大，惟亦不得僅以該或有誇大之
    指訴，即遽認A女下述之其他指訴不真，並認被告上訴辯稱A
    女有誣指之動機云云，即為可採。
  (二)A女為85年7月間出生，有其年籍資料在卷可稽，於被告犯罪
    時（即99年2月13日），A女係未滿14歲之人，雖被告矢口否
    認知悉A女係未滿14歲之人；然依證人即告訴人A女於偵查中
    檢察官訊問及原審審理時證述：我在網路上認識被告時，有
    告訴被告說我虛歲14歲，並說我唸國中2年級，今年升國三
    ，我於99年2月13日上午到被告工作之便利商店等被告時，
    有與該便利商店店長聊天，店長問我年齡，我回答虛歲14歲
    等語在卷（偵卷第67頁、原審卷第52至53頁），足證被告於
    與A女為性交行為之前，即知悉A女年齡無疑。參以被告於警
    詢時自承其有於網路上詢問A女年齡，A女沒回答幾歲，但有
    說她是國中生等語（偵卷第6頁），復於偵查中供承A女有告
    知其今年要升國三等語（偵卷第62頁），徵以於正常升學之
    情形，於99年暑假過後即將升國三者，乃84年9月1日至85年
    8月31日出生之人。且被告於原審準備程序時，於法官訊以
    ：「為何要特別問A女幾歲？」，被告答以：「因為A女看起
    來很小，我以為她未滿14歲。A女去店裡找我，店長（即下
    述被告請求傳訊之證人詹金隆）和他老婆來店裡跟我交班，
    店長有問A女幾歲，我在旁邊整理現金，店長有跟A女對話，
    ．．．，我覺得她未滿14歲，所以我就再問A女，A女也沒有
    回答，．．．。」（原審卷第28頁反面），是縱如被告所辯
    ，A女曾向被告當時工作之便利商店店長詹金隆誆稱其為16
    歲，但被告既曾懷疑過A女真實年齡，且認為A女看得出稚氣
    ，懷疑A女未滿14歲，並已察知A女於該年暑假過後方將升國
    三，足見其主觀上已預見A女可能為未滿14歲之女子，竟不
    予查明，而不違背其本意，仍執意為之，自具有刑法第13條
    第2項所規定之不確定故意，被告徒以其僅懷疑，沒有非常
    確定A女未滿14歲（本院卷第65頁），即上訴辯稱其無犯罪
    故意云云，洵不足採。
  (三)再依被告不否認其於99年7月5日，A女向其告稱A女之父已知
    悉被告與A女為性交行為時，曾向A女恐嚇（該部分犯行，如
    前述，業據被告撤回上訴確定）等情，益足堪認被告本具可
    預見A女未滿14歲之不確定故意，其係為免遭A女之父之刑事
    訴追，方出言恫嚇A女，亦足供為補強證據。
  (四)末查A女與被告為性交行為前後，雖亦有與多名男子為性交
    行為，惟此僅足認A女因年輕識淺，性觀念較不負責任，非
    即得依該事實，認A女有誣指被告之動機，是被告執此抗辯
    ，亦不可取。至被告及辯護人原本聲請傳喚證人詹金隆，惟
    業據被告於本院審理時表明捨棄傳訊（本院卷第78頁反面）
    ，且因本件事證已明，是無再傳喚之必要。另被告於原審所
    聲請調閱其當時所服務之便利商店監視錄影內容，依萊爾富
    國際股份有限公司99年11月11日（99）萊函總字第BH99192
    號函所示，已覆蓋銷毀（原審卷第41頁），均附敘明。
  (五)綜上所述，被告上訴所辯各節，均無可採，其所犯本件犯行
    ，罪證明確，應依法論科。
三、核被告所為，係犯刑法第227條第1項對於未滿14歲之女子為
    性交罪。本件被告雖與A女發生2次性交行為，惟犯罪時間密
    接，且被告之犯罪目的單一，犯罪手段亦皆同一，依一般社
    會通念，如予數罪併罰，容有過度處罰之疑，應將之評價為
    接續犯一罪，較符刑罰公平原則。原審同上認定，核無不當
    。原審經審酌被告為本件犯行時，年滿19歲，與被害人A女
    為網友，且係在不違反A女意願情形下，與A女為性交之行為
    ，惟其為滿足自己性慾，竟罔顧A女尚屬年幼，並無完全自
    我決定能力，仍與之性交，妨害A女心理人格之健全發展，
    且被告犯後仍否認犯行，未見任何悔意，又於99年7月5日以
    即時通留言恐嚇A女，並參酌其犯罪動機、手段、素行等一
    切情狀，量處被告有期徒刑3年2月，經核亦屬允妥，而無違
    背比例原則之量刑恣意之違法。被告仍執陳詞而為上訴，並
    無理由，應予駁回。
據上論斷，應依刑事訴訟法第368條，判決如主文。
本案經檢察官楊秀琴到庭執行職務。
中    華    民    國   100    年    4     月     7    日
                  刑事第二十庭      審判長法  官  周盈文
                                          法  官  林海祥
                                          法  官  詹駿鴻
以上正本證明與原本無異。
如不服本判決，應於收受送達後10日內向本院提出上訴書狀，其
未敘述上訴之理由者並得於提起上訴後10日內向本院補提理由書
（均須按他造當事人之人數附繕本）「切勿逕送上級法院」。
                                          書記官  梁淑時
中    華    民    國   100    年    4     月    7     日